臺灣高等法院刑事判決　　　　　　　　　　　　　　九十年度交上訴字第二二四號
　　上　訴　人
　　即　被　告　乙○○
右上訴人因公共危險等案件，不服臺灣桃園地方法院八十九年度交訴字第二二號，中
華民國九十年八月二十七日第一審判決（起訴案號：臺灣桃園地方法院檢察署八十九
年度偵字第一五五三號）提起上訴，本院判決如左：
    主  文
上訴駁回。
    事  實
一、乙○○於民國（下同）八十六年十一月十六日，駕駛ＧＧ─２０５９號自用小客
    車，由桃園縣龍潭鄉往大溪鎮員樹林方向行駛，原應注意汽車駕駛人駕駛汽車應
    遵守道路交通標線之指示及在郊外時速不得超過六十公里之規定，且按諸當時之
    天候、光線、號誌、路況等一切情狀，復無不能注意之情形，竟疏未注意及此，
    以時速一百公里之速度行駛，迨行至桃園縣龍潭鄉○○路五百七十一號前，因車
    速過快失控超越雙向禁止超車線，而撞及對向由甲○○所駕駛（上搭載謝樹明）
    之軍車二─一九０三一號軍用小客車，致甲○○受有頭皮擦傷、左肩胛挫傷等傷
    害，詎乙○○竟未將甲○○送醫而逃逸，旋為謝樹明下車攔搭另部汽車自後追趕
    至大溪鎮○○路品味香餐廳前，並通知警方前來查獲乙○○。
二、案經被害人甲○○訴由桃園縣警察局平鎮分局報請臺灣桃園地方法院檢察署檢察
    官偵查起訴。
    理  由
一、右揭事實，業據上訴人即被告乙○○於警訊、原審及本院審理時坦承不諱，核與
    告訴人甲○○於警訊時指訴之情節相符，並經證人謝樹明證述屬實，復有道路交
    通事故調查報告表乙紙、告訴人甲○○之診斷證明書乙紙及肇事現場照片十張在
    卷可稽，足堪認定。按「汽車駕駛人駕駛汽車應遵守道路交通標線之指示，在郊
    外道路時速不得超過六十公里，道路交通安全規則第九十條、第九十三條第一項
    第一款分別定有明文。被告應注意上開規定，且按諸當時之天候、光線、號誌、
    路況等一切情狀，被告復無不能注意之情形，竟疏未注意及此而撞及由甲○○所
    駕駛之軍車，致告訴人甲○○因此受傷，其有過失甚明，且其過失與告訴人甲○
    ○受傷間存有相當因果關係，至為顯然。再被告於右揭時地駕駛上開自用小客車
    之動力交通工具肇事，致告訴人甲○○因此受有上述傷害之結果後，竟未下車查
    看處理，即駕車加速逃逸現場乙節，亦據被告迭於警訊、原審及本院審理時坦承
    屬實，核與證人謝樹明於警訊時之證述相符，被告犯行已臻明確，應予依法論科
    。
二、核被告乙○○所為，係犯刑法第一百八十五條之四之駕駛動力交通工具肇事，致
    人傷害而逃逸罪及第二百八十四條第一項前段之過失傷害罪。所犯上開二罪間，
    犯意各別，構成要件不同，應予分論併罰。又被告行為後，刑法第四十一條業於
    九十年一月十日修正公布，犯最重本刑為五年以下有期徒刑以下之刑之罪，而受
    六個月以下有期徒刑或拘役之宣告，因身體、教育、職業、家庭之關係或其他正
    當事由，執行顯有困難者，得以一元（銀元）以上三元（銀元）以下折算一日，
    易科罰金。但確因不執行所宣告之刑，難收矯正之效，或難以維持法秩序者，不
    在此限。併合處罰之數罪，均有前項情形，其應執行之刑逾六個月者，亦同。被
    告所犯上開二罪既均為最重本刑五年以下有期徒刑之刑之罪，自有該法條之適用
    。
三、原審認被告罪證明確，適用刑法第一百八十五條之四、第二百八十四條第一項前
    段、第二條第一項、第四十一條第一項、第二項（原審漏引第二項，應予補正）
    、第五十一條第五款，罰金罰鍰提高標準條例第一條前段、第二項（原審漏引第
    二項，應予補正）之規定，並審酌被告於右揭時地，應能注意車前狀況，竟疏未
    注意而駕駛上開自用小客車肇事，致告訴人因此受有上述之傷害，復未下車查看
    處理，即逕行逃逸現場，已損及告訴人之權益，亦破壞社會交通之安全及其犯罪
    後之態度等一切情狀，分別就被告過失傷害部分，量處有期徒刑二月，如易科罰
    金以三百元（銀元）折算一日；就被告駕駛動力交通工具肇事，致人傷害而逃逸
    部分，量處有期徒刑六月，如易科罰金以三百元（銀元）折算一日，並定其應執
    行有期徒刑七月，如易科罰金以三百元（銀元）折算一日。認事用法，核無不合
    ，量刑亦屬適當。被告上訴意旨認原判決量刑過重，並求為緩刑宣告，為無理由
    ，應予駁回。
據上論斷，應依刑事訴訟法第三百六十八條，判決如主文。
本案經檢察官劉靜婉到庭執行職務。
中      華      民      國    九十一    年      一      月    三十一    日
                              臺灣高等法院刑事第 十五 庭
                                  審判長法  官  房  阿  生
                                        法  官  黃  聰  明
                                        法  官  雷  元  結
右正本證明與原本無異。
肇事逃逸部分如不服本判決應於收受送達後十日內向本院提出上訴書狀，其未述上訴
之理由者並得於提起上訴後十日內向本院補提理由書（均須按他造當事人之人數附繕
本）。
其他不得上訴。
                                        書記官  梁  雅  華
中    華    民    國     九十一   年       一       月    三十一        日
附錄：本判決論罪科刑法條全文
刑法第一八五之四條
駕駛動力交通工具者肇事，致人死傷而逃逸者，處六月以上五年以下有期徒刑。
刑法第二百八十四條
因過失傷害人者，處六月以下有期徒刑、拘役或五百元以下罰金。致重傷者，處一年
以下有期徒刑、拘役或五百元下罰金。
從事業務之人，因業務之過失傷害人者，處一年以下有期徒刑、拘役或一千元以下罰
金。致重傷者，處三年以下有期徒刑、拘役或二千元以下罰金。
